臺灣彰化地方法院刑事判決　　　　　　　 94年度易字第754號
公　訴　人　臺灣彰化地方法院檢察署檢察官
被　　　告　甲○○
　　　　　　　　　　現羈押於臺灣彰化看守所
上列被告因竊盜案件，經檢察官提起公訴（九十四年度偵字第三
七四六號），本院認有刑事訴訟法第二百七十三條之一第一項之
情形，而改依簡式審判程序判決如下：
        主  文
甲○○連續結夥三人以上，攜帶兇器竊盜，處有期徒刑拾月。
Ｔ型扳手壹支沒收。
        事  實
一、甲○○與郭祐忠（另案移送臺灣高等法院併案審理）、劉士
    楨（另案移送臺灣南投地方法院併案審理）共同基於意圖為
    自己不法所有之概括犯意，（一）先於民國九十四年五月十
    三日凌晨二時許，由劉士楨駕駛其所有之車牌號碼ＵＬ－八
    七六六號自用小客車，搭載甲○○、郭祐忠至彰化縣花壇鄉
    ○○路八一０號前，見施頂所有停於該處車牌號碼ＰＭ－八
    三二七號之箱型車後，乃推由郭祐忠持其所有，客觀上足以
    對人之生命、身體、安全構成威脅，具有危險性之Ｔ型扳手
    一支（未扣案），撬開上開箱型車車門，再啟動電門，而甲
    ○○及劉士楨則在旁把風之方式，竊取上開箱型車，得手後
    供其等代步。（二）其等再賡續前開犯意聯絡，於同日凌晨
    四時許，由甲○○駕駛上開竊得之箱型車搭載郭祐忠，劉士
    楨則駕駛上開車牌號碼ＵＬ－八七六六號自用小客車，前往
    彰化縣花壇鄉○○路一八二號之彰化縣花壇鄉公所，推由劉
    士楨把風，甲○○及郭祐忠則趁該公所後方小門未上鎖之際
    ，由該小門進入（起訴書誤載為踰越後方圍牆之方式進入）
    ，再由一樓之窗戶爬入辦公室內之方式踰越安全設備，侵入
    該鄉公所內，竊取保險櫃一個（內有關防印章一盒、橡皮圖
    章一包、定期款單三張）、駿馬木雕、鯉魚木雕、瓶狀檜木
    雕各一座等物，得手後，將所竊得之上開物品搬至上開箱型
    車內，並各自駕駛上開車輛離去。嗣經警依甲○○、郭祐忠
    行竊時遺留在彰化縣花壇鄉公所內之統一發票，而循線查獲
    ，並於九十四年五月十六日十七時五十分許，在廖進吉（收
    受贓物部分另案由檢察官偵查中）位於臺中市○○路○段十
    九號住處扣得上開彰化縣花壇鄉公所失竊之保險櫃一個、鯉
    魚木雕一座，及於九十四年五月十六日十八時二十分許，在
    臺中市○○街九十二號扣得上開彰化縣花壇鄉公所失竊之關
    防印章一盒（共計七枚印章）、橡皮圖章一包（共計十七枚
    印章）、定期存款單三張、駿馬木雕、瓶狀檜木雕各一座。
二、案經彰化縣警察局彰化分局報請臺灣彰化地方法院檢察署檢
    察官偵查起訴，本院認有刑事訴訟法第二百七十三條之一第
    一項之情形，而改依簡式審判程序審理。
        理  由
一、按除被告所犯為死刑、無期徒刑、最輕本刑為三年以上有期
    徒刑之罪或高等法院管轄第一審案件者外，於前條第一項程
    序進行中，被告先就被訴事實為有罪之陳述時，審判長得告
    知被告簡式審判程序之旨，並聽取當事人、代理人、辯護人
    及輔佐人之意見後，裁定進行簡式審判程序；除簡式審判程
    序及簡易程序案件外，第一審應行合議審判，刑事訴訟法第
    二百七十三條之一第一項、第二百八十四條之一分別定有明
    文。本件被告甲○○所涉係死刑、無期徒刑、最輕本刑為三
    年以上有期徒刑之罪或高等法院管轄第一審案件以外之罪，
    並於本院行準備程序時就被訴事實為有罪之陳述，本院合議
    庭依前揭規定，經評議結果，裁定改由一名法官獨任行簡式
    審判程序，先予敘明。
二、上揭犯罪事實，業據被告甲○○於警詢、偵查中及本院審理
    時坦承不諱，核與被害人乙○○於警詢之指述，及證人吳嘉
    峰、李文賀、廖進吉、鄭安保分別於警詢中之證述，共同被
    告郭祐忠、劉士楨於警詢、偵查中之供述情節相符。此外，
    復有現場及贓物照片、贓物認領保管單一紙、遺留於竊案現
    場之統一發票一紙、車輛竊盜、車牌失竊資料個別查詢報表
    －查詢車輛認可資料一紙等附卷可資佐證，堪信被告之自白
    顯與事實相符。本件事證業已明確，被告之犯行，堪以認定
    。
三、按刑法第三百二十一條第一項第三款之攜帶兇器竊盜罪，係
    以行為人攜帶兇器竊盜為其加重條件，此所謂兇器，其種類
    並無限制，凡客觀上足對人之生命、身體、安全構成威脅，
    具有危險性之兇器均屬之，最高法院著有七十九年度台上字
    第五二五三號判例。本件被告所犯前開編號（一）之竊盜犯
    行，係以Ｔ型扳手一支行竊，自足以為殺傷人之身體、生命
    之器械，顯為具有危險性之兇器，核被告所為，係犯刑法第
    三百二十一條第一項第四款、第三款之結夥三人以上，攜帶
    兇器竊盜罪（編號一）、第三百二十一條第一項第四款、第
    二款之結夥三人以上，踰越安全設備竊盜罪（編號二）。被
    告與郭祐忠、劉士楨就前開犯行有犯意聯絡及行為分擔，均
    為共同正犯。又被告先後二次竊盜犯行，時間緊接，所犯又
    係構成要件相同之罪名，顯係基於概括犯意反覆為之，為連
    續犯，應依刑法第五十六條之規定論以情節較重之刑法第三
    百二十一條第一項第四款、第三款之結夥三人以上，攜帶兇
    器竊盜罪，並加重其刑。爰審酌被告之品性，犯罪之動機、
    目的、係攜帶兇器竊盜，有潛在之危險，所竊財物之價值，
    及所生危害，其犯後坦承犯行之態度等一切情狀，量處如主
    文所示之刑，以示懲處。至Ｔ型扳手一支雖未扣案，然為共
    同被告郭祐忠所有，供其等行竊所用之物，業據被告供明在
    卷，且不能證明業已滅失，應依刑法第三十八條第一項第二
    款之規定宣告沒收。
據上論斷，應依刑事訴訟法第二百七十三條之一第一項、第二百
九十九條第一項前段，刑法第五十六條、第三百二十一條第一項
第三款、第四款、第三十八條第一項第二款，判決如主文。
本件經檢察官林裕斌到庭執行執務。
中　　華　　民　　國　　94　　年　　7 　　月　　20　　日
                      臺灣彰化地方法院刑事第一庭
                          法　　　官  陳  秋  錦
以上正本證明與原本無異。
如不服本判決，應於判決送達後10日內，向本院提出上訴狀（須
附繕本）。
告訴人或被害人對於判決如有不服具備理由請求檢察官上訴者，
其上訴期間之計算係以檢察官收受判決正本之日期為準。
中　　華　　民　　國　　94　　年　　7 　　月　　20　　日
                          書  記  官  于  淑  真
中華民國刑法第321條
犯竊盜罪而有左列情形之一者，處 6 月以上、 5 年以下有期徒刑：
一  於夜間侵入住宅或有人居住之建築物、船艦或隱匿其內而犯之者。
二  毀越門扇、牆垣或其他安全設備而犯之者。
三  攜帶兇器而犯之者。
四  結夥三人以上而犯之者。
五  乘火災、水災或其他災害之際而犯之者。
六  在車站或埠頭而犯之者。
前項之未遂犯罰之。
